臺灣板橋地方法院刑事判決　　　　　　100年度交易字第410號
公　訴　人　臺灣板橋地方法院檢察署檢察官
被　　　告　丁振昌
上列被告因過失傷害案件，經檢察官提起公訴（99年度偵第2258
2 號），因被告於準備程序中為有罪之陳述，經本院裁定改以簡
式審判程序審理，判決如下：
    主  文
丁振昌因過失傷害人，處拘役肆拾日，如易科罰金，以新臺幣壹
仟元折算壹日。
    事  實
一、丁振昌於民國99年4 月23日晚間9 時20分許，駕駛車號N5-0
    142 號自小客車，沿臺北縣新莊市（現改制為新北市新莊區
    ○○○街往四維路方向行駛，行經陽明街與英士路交岔口時
    ，臺北縣新莊市○○路486 號前，本應注意車前狀況，隨時
    採取必要之安全措施，左轉彎時，應距交岔路口30公尺前顯
    示方向燈或手勢，換入內側車道或左轉車道，行至交岔路口
    中心處左轉，且轉彎車應讓直行車先行，而當時天氣晴、夜
    間有照明、路面乾燥、無缺陷、無障礙物、視距良好，依丁
    振昌之智識程度，並無不能注意之情事，竟疏未注意，在上
    開交岔口貿然左轉，車頭右前方因此撞及適由對向車道直行
    而來、亦未注意車前狀況之陳柏睿所騎乘203-CHN 號重型機
    車，致陳柏睿人車倒地，受有右腳趾開放性脫臼及骨折之傷
    害。丁振昌於肇事後，在有偵查犯罪職權之公務員知悉其犯
    行前，即向前來處理之臺北縣（現改制為新北市）政府警察
    局海山分局交通分隊員警自首上情並接受裁判。
二、案經陳柏睿訴由臺北縣政府警察局海山分局移送臺灣板橋地
    方法院檢察署檢察官偵查起訴。
    理  由
壹、程序事項
一、按簡式審判程序、簡易程序及第376 條第1 款、第2 款所列
    之罪之案件外，第一審應行合議審判，刑事訴訟法第284 條
    之1 定有明文，本件被告丁振昌所犯之罪，核屬同法第376
    條第1 款之罪，是依上開規定，本件即非屬合議審判案件，
    合先敘明。
二、又被告所犯者非為死刑、無期徒刑、最輕本刑為3 年以上有
    期徒刑之罪或高等法院管轄第一審案件，其於準備程序進行
    中，先就被訴事實為有罪之陳述，經告知簡式審判程序之旨
    ，並聽取公訴人、被告之意見後，本院裁定改以簡式審判程
    序進行本案之審理，是本案之證據調查，依刑事訴訟法第27
    3 條之2 規定，即不受同法第159 條第1 項、第161 條之2
    、第161 條之3 、第163 條之1 及第164 條至第170 條規定
    之限制。
貳、實體事項
一、上揭犯罪事實，業據被告丁振昌於本院準備程序及審理時坦
    承在卷，核與證人即被害人陳柏睿於警詢及偵查中所證述情
    節大致相符，並有臺北縣政府警察局海山分局交通分隊A2類
    交通事故調查報告表、道路交通事故調查報告表、道路交通
    事故調查報告表(一)、(二)、現場及車損照片16張、臺北縣立醫
    院99年12月10日診斷證明書1 紙在卷可稽（見偵查卷第22頁
    至第25頁、第28頁至第35頁、第21頁）。按汽車行駛時，駕
    駛人應注意車前狀況，並隨時採取必要之安全措施，又汽車
    行駛至交岔路口，左轉彎時，應距交岔路口30公尺前顯示方
    向燈或手勢，換入內側車道或左轉車道，行至交岔路口中心
    處左轉，並不得占用來車道搶先左轉，且轉彎車應讓直行車
    先行，道路交通安全規則第94條第3 項、第102 條第1 項第
    5 款、第7 款分別定有明文，被告應注意能注意卻未注意，
    竟疏於左轉時之規定，被告之駕車行為顯有過失，且其過失
    行為與告訴人陳柏睿之受傷間，具有相當因果關係，均甚明
    確，本案經新北市政府車輛行車事故鑑定委員會鑑定結果，
    亦同此見解，另有該會100 年3 月28日新北車鑑字第100000
    0364號函暨鑑定意見書1 份附卷可參（見偵查卷第64頁至第
    67頁），從而本案事證明確，被告犯行洵堪認定。
二、核被告所為，係犯刑法第284 條第1 項前段之過失傷害罪。
    又被告於車禍發生後留在現場，並於員警前往處理時自承肇
    事乙節，有臺北縣政府警察局海山分局道路交通事故肇事人
    自首情形紀錄表乙紙在卷可參（見偵查卷第36頁），是以被
    告合於自首要件，爰依刑法第62條前段規定減輕其刑。爰審
    酌被告駕駛行為實有輕忽，造成告訴人受傷非輕，又迄未賠
    償告訴人所受損失，惟告訴人於本件事故之發生與有過失，
    此亦有上開鑑定意見書在卷可參，暨被告坦承犯行之犯後態
    度等一切情狀，量處如主文所示之刑，並諭知易科罰金之折
    算標準。
三、據上論斷，應依刑事訴訟法第273 條之1 、第284 條之1 、
    第299 條第1 項前段，刑法第284 條第1 項前段、第62條前
    段、第41條第1 項前段，刑法施行法第1 條之1 ，判決如主
    文。
本案經檢察官郭俊豪到庭執行職務。
中    華    民    國   100    年    7     月    18    日
                  交通法庭法  官  陳伯厚
上列正本證明與原本無異。
如不服本判決，應於判決送達後10日內敘明上訴理由，向本院提
出上訴狀 (應附繕本) ，上訴於臺灣高等法院。其未敘述上訴理
由者，應於上訴期間屆滿後20日內向本院補提理由書「切勿逕送
上級法院」。
                          書記官  高建華
中    華    民    國   100    年    7     月    19    日
附錄論罪科刑法條全文：
中華民國刑法第284條
（過失傷害罪）
因過失傷害人者，處 6 月以下有期徒刑、拘役或 5 百元以下罰
金，致重傷者，處 1 年以下有期徒刑、拘役或 5 百元以下罰金
。
從事業務之人，因業務上之過失傷害人者，處 1 年以下有期徒
刑、拘役或 1 千元以下罰金，致重傷者，處 3 年以下有期徒刑
、拘役或 2 千元以下罰金。